臺灣新北地方法院刑事判決
111年度審訴字第514號
公  訴  人  臺灣新北地方檢察署檢察官
被      告  施增雄



上列被告因違反毒品危害防制條例案件，經檢察官提起公訴（11
1年度偵字第8329號），被告於本院準備程序中就被訴事實為有
罪之陳述，經告知簡式審判程序之旨，並聽取當事人之意見後，
經本院合議庭裁定由受命法官獨任行簡式審判程序，判決如下：
    主  文
施增雄持有第二級毒品純質淨重二十公克以上，處有期徒刑陸月
，併科罰金新臺幣捌萬元，有期徒刑如易科罰金、罰金如易服勞
役，均以新臺幣壹仟元折算壹日。
扣案之第二級毒品大麻肆包（含包裝袋肆只，合計驗餘淨重壹點
玖參公克）、甲基安非他命肆拾壹包（含包裝袋肆拾壹只，合計
驗餘淨重柒拾陸點肆零肆壹公克、合計驗前純質淨重肆拾玖點陸
零壹壹公克），均沒收銷燬。
    事  實
一、施增雄明知大麻及甲基安非他命均屬毒品危害防制條例第2
    條第2項第2款所列管之第二級毒品，依法不得持有，竟基於
    持有第二級毒品純質淨重20公克以上之犯意，於民國108年
    間某日，在不詳地點，購入第二級毒品大麻4包（合計驗餘
    淨重1.93公克），再於110年11月間、12月間，陸續購入第
    二級毒品甲基安非他命共41包（合計驗餘淨重76.4041公克
    、合計驗前純質淨重49.6011公克），而持有上開第二級毒
    品純質淨重達20公克以上。嗣於111年1月20日11時許，經警
    持本院所核發之搜索票，在施增雄位於新北市○○區○○路000
    號2樓之住處進行搜索，扣得上開第二級毒品大麻4包、甲基
    安非他命41包等物，而查悉上情。
二、案經臺北市政府警察局中正第一分局報告臺灣新北地方檢察
    署檢察官偵查起訴。
　　理  由
一、查本案被告施增雄所犯係死刑、無期徒刑、最輕本刑為3年
    以上有期徒刑以外之罪，且非高等法院管轄第一審案件，其
    於準備程序中就被訴事實為有罪之陳述，經本院告知簡式審
    判程序之旨，並聽取公訴人、被告之意見後，本院合議庭裁
    定由受命法官獨任進行簡式審判程序審理，則本案證據之調
    查，依刑事訴訟法第273條之2規定，自不受同法第159條第1
    項、第161條之2、第161條之3、第163條之1及第164條至第1
    70條規定之限制，合先敘明。　　
二、上開犯罪事實，業據被告於警詢、偵查、本院準備程序及審
    理時均坦承不諱，並有本院111年聲搜字第92號搜索票、臺
    北市政府警察局中正第一分局搜索扣押筆錄、扣押物品目錄
    表各1件、扣案物照片53張在卷可參（見偵字卷第5至13頁、
    第33至46頁）；又扣案之煙草4包經送鑑驗後，檢出第二級
    毒品大麻成分（合計驗餘淨重1.93公克）、扣案之淡黃色或
    白色結晶共41包經送鑑驗後，均檢出第二級毒品甲基安非他
    命成分（合計驗餘淨重76.4041公克、合計驗前純質淨重49.
    6011公克）乙情，復有法務部調查局濫用藥物實驗室111年2
    月16日調科壹字第11123002160號鑑定書、交通部民用航空
    局航空醫務中心111年2月15日航藥鑑字第0000000號、第000
    0000Q號毒品鑑定書各1份附卷可稽（見偵字卷第70頁、第72
    至75頁），足認被告前揭任意性自白與事實相符，堪以採信
    。本案事證明確，被告犯行洵堪認定，應依法論科。
三、論罪科刑
(一)罪名：　　
    按毒品危害防制條例第2條第2項既依毒品之成癮性、濫用性
    及對社會之危害性將之分為四級，則不同品項之同級毒品，
    其對法益危害性仍屬相同，是在判斷所持有毒品之數量是否
    已達該條例第11條第3至6項所定之一定數量時，應將同級毒
    品合併計算，不因其分屬不同品項而分開計算（臺灣高等法
    院暨所屬法院102年法律座談會刑事類提案第19號審查意見
    可資參照）。查：被告一併持有大麻、甲基安非他命之2種
    第二級毒品，依上所述屬持有同級但不同種類之第二級毒品
    ，且合計純質淨重達20公克以上，是核被告所為，係犯毒品
    危害防制條例第11條第4項之持有第二級毒品純質淨重二十
    公克以上之單純一罪。
(二)量刑：
    爰審酌被告無視法律之禁止而持有第二級毒品大麻、甲基安
    非他命，對於戒絕毒癮危害之公共利益造成潛在危險，所為
    實應嚴予非難；兼衡其素行、持有本案毒品之動機、目的、
    犯罪情節、持有毒品之時間、重量及純度，參以其國中畢業
    之智識程度（見本院卷附被告戶籍資料查詢結果），於本院
    審理時自陳之家庭生活與經濟狀況（見本院簡式審判筆錄第
    4頁），及被告犯後坦承犯行之態度等一切情狀，量處如主
    文所示之刑，並諭知有期徒刑如易科罰金，罰金如易服勞役
    之折算標準。
四、沒收部分　　
(一)扣案之大麻4包（含包裝袋4只，合計驗餘淨重1.93公克）、
    甲基安非他命41包（含包裝袋41只，合計驗餘淨重76.4041
    公克、合計驗前純質淨重49.6011公克），均為第二級毒品
    ，業經認定如前，而包覆上開毒品之包裝袋，亦均沾有各該
    毒品殘渣，無論依何種方式均難與之析離，均應整體視為查
    獲之第二級毒品，依毒品危害防制條例第18條第1項前段之
    規定諭知沒收銷燬。至送鑑耗損之大麻、甲基安非他命，既
    已滅失，自無庸再予宣告沒收銷燬，併此敘明。
(二)至本案被告為警查獲之其餘扣案物品，雖均為被告所有之物
    ，此據被告於偵訊時供承在案，然尚無事證可佐與被告本案
    犯行有關，亦皆非屬違禁物，爰均不於本案中為沒收銷燬或
    沒收之諭知，併此敘明。　　
據上論斷，應依刑事訴訟法第273條之1第1項、第299條第1項前
段，毒品危害防制條例第11條第4項、第18條第1項前段，刑法第
11條、第41條第1項前段、第42條第3項，判決如主文。
本案經檢察官林佳慧提起公訴，檢察官高智美到庭執行職務。
中　　華　　民　　國　　111 　年　　7 　　月　　13　　日
                  刑事第二十五庭  法  官  白光華　　
以上正本證明與原本無異
如不服本判決應於收受送達後20日內向本院提出上訴書狀，並應
敘述具體理由；其未敘述上訴理由者於上訴期間屆滿後20日內向
本院補提理由書（均須按他造當事人之人數附繕本）「切勿逕送
上級法院」。
                                  書記官　楊貽婷
中　　華　　民　　國　　111 　年　　7 　　月　　13　　日
附錄本案論罪科刑法條全文：
毒品危害防制條例第11條
持有第一級毒品者，處3 年以下有期徒刑、拘役或新臺幣30萬元
以下罰金。
持有第二級毒品者，處2 年以下有期徒刑、拘役或新臺幣20萬元
以下罰金。
持有第一級毒品純質淨重十公克以上者，處1 年以上7 年以下有
期徒刑，得併科新臺幣1 百萬元以下罰金。
持有第二級毒品純質淨重二十公克以上者，處6 月以上5 年以下
有期徒刑，得併科新臺幣70萬元以下罰金。
持有第三級毒品純質淨重五公克以上者，處2 年以下有期徒刑，
得併科新臺幣20萬元以下罰金。
持有第四級毒品純質淨重五公克以上者，處1 年以下有期徒刑，
得併科新臺幣10萬元以下罰金。
持有專供製造或施用第一級、第二級毒品之器具者，處1 年以下
有期徒刑、拘役或新臺幣10萬元以下罰金。